【裁判字號】    92,交聲,1111
【裁判日期】    921031
【裁判案由】    違反道路交通管理處罰條例聲明異議
【裁判全文】
臺灣臺北地方法院交通事件裁定                  九十二年度交聲字第一一一一號
    異  議  人
    即受處分人  甲○○
右列受處分人因違反道路交通管理處罰條例案件，對於台北市交通事件裁決所中華民
國九十二年六月三十日所為之處分（北市裁三字第裁二二─ＡＢＷ九五九九四○號）
聲明異議，本院裁定如左：
    主  文
異議駁回。
    理  由
一、按汽車駕駛人，爭道行駛，有支線道車不讓幹線道車先行，或兩線均為幹線道或
    支線道時，左方車不讓右方車先行者，處新台幣（下同）六百元以上一千八百元
    以下之罰鍰，道路交通管理處罰條例第四十五條第九款定有明文。次按汽車駕駛
    人駕駛汽車違反道路交通管理處罰條例第四十五條規定者，除應依該條所規定之
    罰鍰處罰外，並予記違規點數一點，同條例第六十三條第一項第一款亦有規定。
    復按汽車行駛有行車執照未隨車攜帶者，處汽車所有人三百元以上六百元以下罰
    鍰，並責令改正或禁止其行駛，道路交通管理處罰條例第十四條第二款亦有處罰
    之規定。
二、本件受處分人即聲明異議人甲○○於民國九十二年四月七日九時許未攜帶行車執
    照駕駛車牌號碼ＤＩ—六三二五號自小客車，沿台北市○○街西向東方向行駛（
    前保險桿撞及沿昆陽街一五九巷北向南方向（設有閃光黃燈，屬幹道）行駛之五
    Ｃ─九二九號謝輝龍所駕駛營業小客車之右後車門，經舉發單位臺北市政府警察
    局南港分局員警到場處理，舉發受處分人「支道車未讓幹道車先行」及「未帶行
    照」之違規，嗣受處分人於應到案日期前向原處分機關陳述不服舉發，經原處分
    機關函請舉發單位調查結果，仍認受處分人有上開違規行為，乃依道路交通管理
    處罰條例第四十五條第九款、第六十三條第一項第一款及第十四條第二款之規定
    ，裁處罰鍰六百元、記違規點數一點及罰鍰三百元。
三、訊據受處分人甲○○對於其未攜帶行車執照駕駛汽車之行為坦承不諱，僅辯稱：
    我當時已經轉彎進入昆陽街一五九巷，前方車輛臨時併排停車，我停車等候，就
    遭謝輝龍駕駛之車輛撞擊云云。惟查，本件係證人謝輝龍駕駛營業小客車沿台北
    市○○街一五九巷（幹道）往南行駛時，遭受處分人所駕駛自小客車右轉撞擊等
    情，業據證人謝輝龍證述綦詳；衡以本件事故發生後，受處分人及證人謝輝龍所
    駕駛車輛之受損位置分別位於左前保險桿及右後車門下方之事實，有道路交通事
    故調查報告表影本一件附卷可稽，證人謝輝龍所稱係其車輛遭受處分人之車輛撞
    擊一節，自屬真正。受處分人上開辯解，徒託空言，核屬卸責之詞，不足採信。
    本件事證明確，受處分人上揭違反道路交通管理處罰條例之行為應堪認定。
四、綜上所述，受處分人確有「支道車未讓幹道車先行」及「未帶行照」之違規行為
    ，原處分機關依據道路交通管理處罰條例第四十五條第九款、第六十三條第一項
    第一款及第十四條第二款之規定，分別裁處受處分人罰鍰六百元、記違規點數一
    點及罰鍰三百元，核無違誤，本件受處分人之異議為無理由，應予駁回。
據上論斷，應依道路交通案件處理辦法第十九條，裁定如主文。
中      華      民      國    九十二    年      十      月    三十一    日
                                        臺灣臺北地方法院刑事第四庭
                                                法  官    楊代華
右正本證明與原本無異。
如不服本裁定應於送達後五日內向本院提出抗告狀
                                                書記官    廖純瑜
中      華      民      國    九十二    年      十      月    三十一    日


司法院資訊處製作；財團法人民間司法改革基金會備份。
